臺灣板橋地方法院刑事判決　　　　　　 100年度易字第1346號
公　訴　人　臺灣板橋地方法院檢察署檢察官
被　　　告　葉金賢
上列被告因竊盜等案件，經檢察官提起公訴（100 年度偵字第87
36號），本院依簡式審判程序判決如下：
    主  文
葉金賢竊盜，累犯，處有期徒刑陸月，如易科罰金，以新臺幣壹
仟元折算壹日。又竊盜，累犯，處有期徒刑陸月，如易科罰金，
以新臺幣壹仟元折算壹日。應執行有期徒刑拾月，如易科罰金，
以新臺幣壹仟元折算壹日。
葉金賢意圖為自己不法之所有，而侵占離本人所持有之物，處罰
金新臺幣壹萬元，如易服勞役，以新臺幣壹仟元折算壹日。
    事  實
一、葉金賢前因竊盜案件，經本院以94年度簡字第924 號判處有
    期徒刑3 月確定；另因竊盜案件，經本院以94年度簡字第18
    61號判處有期徒刑3 月確定，該二案嗣經本院以94年度聲字
    第1660號裁定應執行有期徒刑5 月確定。復因竊盜案件，經
    臺灣桃園地方法院以94年度桃簡字第1312號判處有期徒刑4
    月確定。又因竊盜案件，經臺灣桃園地方法院以94年度簡字
    第431 號判處有期徒刑6 月確定。以上各案，經與另案毀損
    罪之拘役40日接續執行，於民國95年12月6 日縮刑假釋出監
    ，迄96年4 月20日縮刑期滿未經撤銷假釋，其未執行之刑，
    以已執行論。另因竊盜案件，經臺灣桃園地方法院以99年度
    桃簡字第547 號判處有期徒刑3 月確定，甫於99年11月18日
    縮刑期滿執行完畢。詎葉金賢仍不知悔改，先後為下列行為
    ：
  (一)基於意圖為自己不法所有之犯意，於99年11月20日18時許，
    在臺北縣板橋市（現改制為新北市板橋區○○○○街124 巷
    61之13號前，竊取吳淑梅所有、登記在張松田名下、車號D8
    -9265號之自用小貨車1 輛，得手後供己代步使用。
  (二)於99年12月24日至100 年3 月21日間之某不詳時間，在新北
    市○○區○○路某處，拾獲許清荏（原名許文杰）所有之車
    號3821-YF 號自用小客車車牌1 面（係於99年12月24日0 時
    許，在新北市○○區○○路某處，遭不詳之人所竊取者），
    竟基於意圖為自己不法所有之犯意，將上開離本人所持有之
    物予以侵占入己，並將之懸掛在其上揭竊得之自用小貨車之
    車頭，用以躲避警方查緝。
  (三)基於意圖為自己不法所有之犯意，於100 年3 月21日凌晨3
    時許，在新北市林口區○○○路捷運工地，接續徒手竊取蘇
    俊賓所管領之鐵片1 批、鐵架2 支；梁志卿所管領之乙炔鋼
    瓶4 支；王鵬賢所管領之乙炔鋼瓶5 支等物。得手後，將所
    竊得之物置放在其上揭竊得之自用小貨車後車廂，並將該車
    停在新北市○○區○○街57巷口附近路邊，擬於天明後再載
    運販賣牟利。
    嗣因葉金賢另案通緝，為警於100 年3 月21日凌晨5 時30分
    許，在新北市○○區○○街57巷口附近之某網咖店前查獲，
    葉金賢於有偵查犯罪權限之機關或人員知悉其犯罪前，主動
    帶同警員前往取贓，並供明上情而自首之，嗣並接受裁判。
二、案經吳淑梅、許清荏、蘇俊賓、梁志卿、王鵬賢訴由新北市
    政府警察局移送臺灣板橋地方法院檢察署檢察官偵查起訴。
    本院於準備程序進行中，被告就被訴事實為有罪之陳述，經
    告知簡式審判程序之旨，並聽取當事人之意見後，本院裁定
    進行簡式審判程序。
    理  由
一、上揭事實，迭據被告葉金賢於警詢、檢察官偵訊及本院審理
    時坦承不諱，核與告訴人吳淑梅、許清荏、蘇俊賓、梁志卿
    、王鵬賢於警詢時所指訴之情節相合，並有新北市政府警察
    局搜索扣押筆錄暨扣押物品目錄表、車輛尋獲電腦輸入單、
    車輛詳細資料報表各1 份、贓物認領保管單5 紙、現場採證
    照片24幀附卷可稽，足認被告之自白與事實相符。本案事證
    已臻明確，被告犯行均堪認定，應依法論科。
二、核被告所為，係犯刑法第320 條第1 項之竊盜罪（上揭事實
    欄第一項(一)、(三)部分）及同法第337 條之侵占離本人所持有
    之物罪（起訴書誤植為侵占遺失物罪，應予更正）。就上揭
    事實欄第一項(三)部分，被告供稱係在同一工地，陸續徒手搬
    運竊得告訴人蘇俊賓、梁志卿、王鵬賢所管領之物，徵諸證
    人即查獲警員陳金銘到庭所證：遭竊現場是捷運高架橋下的
    空間，一個主要出入口，沒有隔間，告訴人他們的東西沒有
    堆放在一起，但也沒有隔很遠，應該說是在同一個區域等語
    （見本院卷第41頁），堪認被告上開供述可採，其係於密切
    接近之時間、地點接續行竊，依一般社會健全觀念，認屬一
    竊盜行為。被告以一行為，同時竊得告訴人蘇俊賓、梁志卿
    、王鵬賢所管領之物，侵害數法益，為同種想像競合犯，依
    刑法第55條規定應論以一罪。起訴書認此部分應分論併罰為
    三罪，洵有未洽。所犯上開三罪（上揭事實欄第一項(一)、(二)
    、(三)各成立一罪），犯意各別，行為互殊，應予分論併罰。
    被告係因另案通緝，為警於100 年3 月21日凌晨5 時30分許
    ，在新北市○○區○○街57巷口附近之某網咖店前查獲，當
    時查獲警員尚無任何合理根據，僅因見被告身上髒髒的，隨
    身包包裡有與本案無涉之扳手等工具，隨口詢問被告有無犯
    案，被告即主動帶同警員前往取贓，並供明上情乙節，亦據
    證人陳金銘到庭證述明確（見本院卷第39頁），認被告係於
    有偵查犯罪權限之機關或人員知悉其犯罪前為自首，嗣並接
    受裁判，就所犯上開三罪，爰均依刑法第62條前段規定減輕
    其刑。又被告曾受如上揭事實欄第一項所示之有期徒刑執行
    完畢，有臺灣高等法院被告前案紀錄表可考，其於有期徒刑
    執行完畢後5 年以內，故意再犯上揭事實欄第一項(一)、(三)所
    示之有期徒刑以上之竊盜罪，此等部分均為累犯，應依刑法
    第47條第1 項規定加重其刑。就該等部分，被告兼有刑之加
    重及減輕事由，依法先加後減之。爰審酌被告正值青壯之年
    ，不思上進，憑恃自己努力，以正當手段賺取錢財，竟先後
    行竊，另擅自侵占所拾獲他人遭竊而離本人持有之物，毫不
    尊重他人之財產權，兼衡其犯罪之動機、目的、手段、對於
    告訴人所造成之損害程度，暨自始至終均坦承犯行，已有悔
    意，犯罪後之態度尚佳等一切情狀，分別量處如主文所示之
    刑，並就有期徒刑部分，定其應執行刑，及諭知各宣告刑及
    應執行刑如易科罰金之折算標準；就罰金刑部分，諭知如易
    服勞役之折算標準，以示懲儆。本案查獲時，所扣得之扳手
    2 支、鉗子2 支、起子1 支，咸查無證據足認與本案有何關
    聯，洵無諭知沒收之依據，爰不予宣告沒收，附此敘明。
據上論斷，應依刑事訴訟法第273 條之1 第1 項、第299 條第1
項前段，刑法第320 條第1 項、第337 條、第55條、第62條前段
、第47條第1 項、第41條第1 項前段、第51條第5 款、第42條第
3 項，刑法施行法第1 條之1 ，判決如主文。
本案經檢察官陳旭華到庭執行職務。
中    華    民    國   100    年    6     月    30    日
                  刑事第九庭  法  官  朱嘉川
以上正本證明與原本無異。
如不服本判決應於收受送達後10日內向本院提出上訴書狀，並應
敘述具體理由；其未敘述上訴理由者，應於上訴期間屆滿後20日
內向本院補提理由書（均須按他造當事人之人數附繕本）「切勿
逕送上級法院」。
                              書記官  林伶芳
中    華    民    國   100    年    7     月    1     日
附錄本案論罪科刑法條全文：
中華民國刑法第320 條：
意圖為自己或第三人不法之所有，而竊取他人之動產者，為竊盜
罪，處5 年以下有期徒刑、拘役或5 百元以下罰金。
意圖為自己或第三人不法之利益，而竊佔他人之不動產者，依前
項之規定處斷。
前二項之未遂犯罰之。
中華民國刑法第337 條：
意圖為自己或第三人不法之所有，而侵占遺失物、漂流物或其他
離本人所持有之物者，處5 百元以下罰金。